# 请教各位版主开立远期信用证如何进行账务处理

提问人：smileberry 时间：2019-12-18 08:05:17
A 公司于 5 月在银行开立远期信用证 4 亿，用于向 B 公司预付采购款，交单期 30 天，付款方式为议付，付款期限为运输单据后 365 天。B 公司5 月将信用证议付，议付利息由 A公司承担，根据议付协议对 B 公司无追索权。
请问：在 A 公司开立信用证时是无需进行账务处理的（除保证金外），B公司的议付行为是否影响 A公司的处理？B 公司的议付行为是否导致A公司构成对银行的借款，是否应于 B 公司议付时同时确认对B 公司的预付和对银行的借款？还是到信用证到期时再做处理？谢谢

回答人：chenyiwei
本案例中的议付行为（不论利息和手续费由谁承担）是否由此导致 A 公司承担了一项对银行的负债（无条件支付款项的现时义务），建议通过分析信用证条款、贴现或议付协议和相关法律法规规定加以了解，必要时可咨询律师意见，这更多地是法律问题而不是会计问题。
如果尚不构成确认借款的条件的，则 A 承担的议付利息和手续费等直接费用化处理。